【裁判字號】    97,上易,704
【裁判日期】    970918
【裁判案由】    竊盜
【裁判全文】
臺灣高等法院高雄分院刑事判決         97年度上易字第704號
上  訴  人
即  被  告  甲○○
上列上訴人因竊盜案件，不服臺灣高雄地方法院97年度審易字第
713 號中華民國97年6 月6 日第一審判決（起訴案號：臺灣高雄
地方法院檢察署97年度偵字第10143 號），提起上訴，本院判決
如下：
     主  文
上訴駁回。
     事  實
一、甲○○前因搶奪、毒品危害防制條例等案件，經法院分別判
    處有期徒刑1 年、1 年、6 月確定（此三罪嗣因適用中華民
    國九十六年罪犯減刑條例分別經減刑，並合併定其應執行之
    刑為有期徒刑1 年2 月），嗣入監服刑，於民國96年7 月17
    日減刑後期滿執行完畢。詎甲○○仍不知悔改，竟與賴玟妃
    共同基於意圖為自己不法所有之犯意聯絡，於97年3 月30
    日9 時30分許，前去址設在高雄縣路竹鄉○○路160 號「翰
    林世家」之有人居住大廈，並推由賴玟妃先留守在大廈外把
    風及負責接應，甲○○則侵入該大廈內（無故侵入住宅部分
    未據告訴），徒手竊取裝置於各樓層樓梯間消防箱內之消防
    用錨子共22個（合計價值約新臺幣2 萬元），得手後均即置
    入行李箱內藏放。未幾，賴玟妃為免甲○○一人下手行竊耗
    時過久致事跡敗漏，亦侵入大廈內催促甲○○並與之合力拖
    行上開行李箱擬欲離去，適為「翰林世家」住戶林清錕發現
    而依序通報大廈管理委員會主委陸錦慧及員警前來，始將甲
    ○○、賴玟妃二人當場逮獲。
二、案經高雄縣政府警察局湖內分局報請台灣高雄地方法院檢察
    署檢察官偵查起訴。
     理  由
一、上揭事實，業據上訴人即被告（下稱被告）於警詢、偵訊及
    原審審理中坦承不諱，並經證人林清錕、陸錦慧於警詢中證
    述綦詳，復有贓物認領保管單1 份及現場照片6 張在卷可稽
    ，是被告罪證明確，犯行堪予認定。
二、核被告所為，係犯刑法第320 條第1 項之竊盜罪。被告與賴
    玟妃就本件犯行有犯意聯絡、行為分擔，應論以共同正犯。
    又被告前有犯罪事實欄所示徒刑之宣告與執行完畢，有臺灣
    高等法院被告前案紀錄表卷足稽，被告於上開有期徒刑執行
    完畢後，5 年以內故意再犯本案有期徒刑以上之罪，應論以
    累犯，並依法加重其刑。
三、原審認被告罪證明確，因而適用刑法第28條、第320 條第1
    項、第47條第1 項、第41條第1 項前段、刑法施行法第1條
    之1 等規定，並審酌被告不知尊重他人財產權而與賴玟妃共
    同觸犯本案竊盜犯行，固屬不該，惟念被告所竊得之物俱已
    交還由被害人領回，被害人所受損害已有減輕，兼衡以被告
    於本案之分工情形，及於偵審程序中始終自白犯行不諱等一
    切情狀，量處有期徒刑4 月，並依被告之智識能力、經濟狀
    況等節（見被告警詢筆錄「受詢問人欄」之記載），諭知如
    易科罰金以1,000 元折算1 日之折算標準。其認事用法，核
    無不合，量刑亦屬允當。被告上訴意旨，空言指摘原判決量
    刑過重，為無理由，應予駁回。
四、被告經合法傳喚，無正當之理由不到庭，爰不待其陳述，逕
    行判決。
據上論斷，應依刑事訴訟法第368條、第371條，判決如主文。
本案經檢察官張其主到庭執行職務。
中    華    民    國    97    年    9     月    18    日
                  刑事第四庭    審判長法  官  蕭權閔
                                      法  官  李嘉興
                                      法  官  吳進寶
以上正本證明與原本無異。
不得上訴。
中    華    民    國    97    年    9     月    18    日
                                      書記官  林佳蓉
附錄本判決論罪科刑法條：
刑法第320 條第1 項（竊盜罪）
意圖為自己或第三人不法之所有，而竊取他人之動產者，為竊盜
罪，處5 年以下有期徒刑、拘役或500 元以下罰金。


司法院資訊處製作；財團法人民間司法改革基金會備份。
